# 请教各位黄金租赁账务处理问题

提问人：慕雪依白 时间：2016-12-18 13:48:41
一家珠宝公司向银行进行黄金租赁作为材料周转使用，进行了如下的账务处理 借入30kg时：借：原材料
8,282,051.28 其他流动资产-暂估进项税 1,407,948.72 贷：交易性金融负债-本金9,690,000 计提公允价值变动：借：交易性金融负债-公允价值变动 （冲上月计提本月） 贷：公允价值变动损益 还料时先购买30kg黄金：借：原材料 7,769,873.35 其他流动资产-待抵扣进项税
1,320,878.47 贷：预付账款 9,090,751.82 进行还料：借：交易性金融负债-本
金 9,690,000 贷：原材料 7,769,873.35 其他流动资产-暂估
1,407,948.72 交易性金融负债-公允价值变动 512,177.93 结转损益：借：公允价值变动损益 -512,177.93 贷：交易性金融负债-公允价值变动 - 512,177.93 借：公允价值变动损益 512177.93贷：投资收益 512177.93
这样做帐是不是有点问题，之前他们家是到期还钱，所以还钱时转出的交易性金融负债是还钱日的黄金收盘价金重，现在是还金，我就不知道交易性金融负债转出的是什么数了？觉得他这样也对，反正还相同重量的黄金就行，还料时贷方原材料就应该是购买黄金时的价钱，那么交易性金融负债就不能按照收盘价核算又觉得不太对， 还有还金后的 “ 投资收益 ” 这块，之前是 累计公允价值变动 - 进项税（累计公允价值变动 /1.17 0.17），现在这样做账的话就不能这样计算了，我就有点想不通了，请各位大神指点！谢谢！

回答人：chenyiwei
你所说的帐务处理应未发现明显问题。如果是归还黄金，则最终转出的交易性金融负债金额将等于到期日所归还黄金的市价。如果是以购入的黄金库存归还的，则两者之间的差额计入损益（黄金实物的处置损益）。该做法下最终结算时确认的投资收益应等于到期日和借入日之间的黄金价差（不含增值税）。 另外，在实务中很多情况下借入方会与银行签订锁定还金价格的协议，这种情况下还同时存在一项衍生工具，对此也应注意核算。